臺灣臺北地方法院民事裁定
110年度北補字第1804號
原      告  劉仰哲
訴訟代理人  舒正本律師
被      告  林顏足
訴訟代理人  林丰欽
上列當事人間請求排除侵害等事件，本院裁定如下：
    主　文
原告應於本裁定送達後七日內，具狀提出訴之聲明第一、二項拆
除牆壁與鋼筋所需費用之估價單，並依訴訟標的價額補繳裁判費
，逾期未補正，即駁回其訴。
    理　由
一、按訴訟標的之價額，由法院核定。核定訴訟標的之價額，以
    起訴時之交易價額為準；無交易價額者，以原告就訴訟標的
    所有之利益為準。法院因核定訴訟標的之價額，得依職權調
    查證據。第一項之核定，得為抗告；以一訴主張數項標的者
    ，其價額合併計算之。但所主張之數項標的互相競合或應為
    選擇者，其訴訟標的價額，應依其中價額最高者定之。以一
    訴附帶請求其孳息、損害賠償、違約金或費用者，不併算其
    價額；民事訴訟法第77條之1、第77條之2分別定有明文。次
    按提起民事訴訟，應依民事訴訟法第77條之13規定繳納裁判
    費，此為必備之程式。又原告之訴，起訴不合程式或不備其
    他要件者，法院應以裁定駁回之。但其情形可以補正者，審
    判長應定期間先命補正；亦為民事訴訟法第249條第1項第6
    款所明定。
二、經查，本件當事人間請求排除侵害等事件，原告聲明請求㈠
    被告應將座落於臺北市○○區○○路000巷00號5樓與原告相鄰牆
    壁拆除至女兒牆高度，將女兒牆返還原告與其他共有人；㈡
    被告應將房屋頂板及樓地板插入原告房屋支撐柱內之鋼筋拆
    除；㈢被告應給付原告新臺幣（下同）6,299元，及自110年6
    月起至拆除女兒牆之日止按月給付原告106元等語，其中聲
    明第1項、第2項部分，原告並未提出拆除該牆壁與鋼筋所需
    費用之估價單，本院無從核定本項訴訟標的價額，如原告無
    法提出相關估價單，參酌民事訴訟法第77條之12規定，以16
    5萬元分別定之。又聲明第3項部分，訴訟標的金額為6,299
    元。從而，本件訴訟標的價額應合併計算聲明第1至3項，惟
    原告仍有以上程式欠缺，致本院無從核定訴訟標的價額，並
    命原告補繳裁判費。爰定期命原告補正如主文所示，逾期未
    補，即駁回原告之訴，特此裁定。
三、依民事訴訟法第249條第1項但書，裁定如主文。
中　　華　　民　　國　　110 　年　　11　　月　　4 　　日
　　　　　　　　　臺灣臺北地方法院臺北簡易庭
　　　　　　　　　　　　　　　法　官　蔡玉雪
以上正本證明與原本無異。
如不服本裁定關於核定訴訟標的價額部分，應於送達後10日內向
本院提出抗告狀（須依對造人數提出繕本），並繳納裁判費新臺
幣1,000元；其餘關於命補繳裁判費部分，不得抗告。
中　　華　　民　　國　　110 　年　　11　　月　　4 　　日
　　　　　　　　　　　　　　　書記官　陳黎諭